最　高　行　政　法　院　裁　定
110年度聲字第132號
聲　請　人　李來旺                                      


上列聲請人因與相對人臺北市市場處等間再審事件（本院110年
度聲再字第265號），聲請訴訟救助及選任訴訟代理人，本院裁
定如下：
　　主  文
聲請駁回。
聲請訴訟費用由聲請人負擔。
　　理  由
一、按當事人因無資力支出訴訟費用而聲請訴訟救助者，關於無
    資力支出訴訟費用之事由，應提出可使行政法院信其主張為
    真實且能即時調查之證據以釋明之，或提出受訴行政法院管
    轄區域內有資力之人出具之保證書以代釋明，此觀行政訴訟
    法第102條第2項、第3項及第176條準用民事訴訟法第284條
    之規定自明。而所謂無資力，係指窘於生活，且缺乏經濟上
    之信用者而言。次按「對於高等行政法院判決上訴，上訴人
    應委任律師為訴訟代理人。但有下列情形之一者，不在此限
    ：……」「除本編別有規定外，再審之訴訟程序準用關於各該
    審級訴訟程序之規定。」行政訴訟法第241條之1第1項及第2
    81條定有明文，且依同法第241條之1第3項準用民事訴訟法
    第466條之2第1項規定：「上訴人無資力委任訴訟代理人者
    ，得依訴訟救助之規定，聲請第三審法院為之選任律師為其
    訴訟代理人。」準此，聲請本院為之選任律師為訴訟代理人
    者，應符合其係對高等行政法院所為判決提起上訴或係對本
    院確定判決提起再審之訴，且其無資力委任訴訟代理人之要
    件，始得為之。
二、本件聲請人對本院110年度聲字第73號裁定聲請再審（本院1
    10年度聲再字第265號），並另聲請訴訟救助及選任訴訟代
    理人，聲請意旨略謂：因聲請人本案受害至今，名譽受損，
    肉體及精神上傷害，生存權、工作權及財產權遭受相對人蕭
    ○○等人共同剝奪，生活困難，實無資力支出訴訟費用，並提
    出全國財產稅總歸戶財產查詢清單、財政部臺北國稅局松山
    分局民國109年度綜合所得稅各類所得資料清單等證據，以
    釋明其無資力支出訴訟費用。惟查，聲請人所提全國財產稅
    總歸戶財產查詢清單、109年度綜合所得稅各類所得資料清
    單，僅足以顯示聲請人之部分財產情況及無其他歸戶所得，
    不足以釋明聲請人之完整收入及全面資力狀況，更無法釋明
    聲請人缺乏經濟上之信用而無資力繳納本件裁判費用新臺幣
    1,000元之事實。此外，聲請人並未提出其他可使本院信其
    主張為真實且能即時調查之證據，以釋明其窘於生活，且缺
    乏經濟上之信用，或提出保證書以代之，俾供本院審酌；又
    經本院依職權向財團法人法律扶助基金會查詢結果，亦無聲
    請人以無資力為由聲請法律扶助而經准許情事，有該會110
    年8月16日法扶群字第1100001532號函附卷可稽。從而，本
    件聲請訴訟救助，即屬不應准許，應予駁回。另聲請人係對
    本院之裁定聲請再審，依行政訴訟法第241條之1第1項規定
    ，並無律師強制代理之適用，聲請人聲請本院為其選任訴訟
    代理人，亦屬無據，應併予駁回。
三、依行政訴訟法第104條、民事訴訟法第95條、第78條，裁定
    如主文。
中　　華　　民　　國　　110　 年　  9　　月　  30   　日
                    最高行政法院第一庭
                        審判長法官  侯　東　昇　
                              法官　簡　慧　娟
                              法官　鍾　啟　煌
                              法官　蔡　紹　良
                              法官　王　碧　芳

以  上  正  本  證  明  與  原  本  無  異
中　　華　　民　　國　　110 　年　　9 　　月　　30　　日
　　　　　　　　　　　　　　　書記官　葉  倩  如